【裁判字號】    95,聲,375
【裁判日期】    950310
【裁判案由】    停止執行
【裁判全文】
臺灣高雄地方法院民事裁定               95年度聲字第375號
聲  請  人  太爺企業股份有限公司
法定代理人  甲○○
相  對  人  龍星昇第七資產管理股份有限公司
法定代理人  乙○○
當事人間聲請停止執行事件，本院裁定如下：
    主      文
聲請人供擔保新臺幣捌佰捌拾陸萬伍仟壹佰捌拾捌元後，本院民
國九十三年度執字第四○○○七七號執行事件就坐落高雄縣大寮
鄉○○段潮洲寮小段六九○四地號土地上之二九二八建號、未辦
理保存登記加強磚造、鋼骨造之一、二層樓廠房、辦公室、機械
室、面積：一樓層一四二點四八平方公尺、二樓層三八點四二平
方公尺，總計一八○點九平方公尺建物所為之強制執行程序，於
本院民國九十五年度補字第二二三號第三人異議之訴事件判決確
定前應暫予停止。
    理      由
一、按有回復原狀之聲請，或提起再審或異議之訴，或對於和解
    為繼續審判之請求，或提起宣告調解無效之訴，撤銷調解之
    訴，或對於許可強制執行之裁定提起抗告時，法院因必要情
    形或依聲請定相當並確實之擔保，得為停止強制執行之裁定
    ，強制執行法第18條第2 項定有明文。本件聲請人以坐落高
    雄縣大寮鄉○○段潮洲寮小段6904地號土地（下稱系爭土地
    ）上之2928建號未辦理保存登記之加強磚造、鋼骨造之一、
    二層樓廠房、辦公室、機械室，面積：一樓層142.48平方公
    尺、二樓層38.42 平方公尺，總計180.9 平方公尺建物（下
    稱系爭建物；與系爭土地合稱系爭房地），係其出資興建所
    有為由，向本院提起95年補字第223 號第三人異議之訴，並
    聲請供擔保裁定停止本院93年度執字第40077 號清償債務事
    件，關於系爭建物之強制執行程序，經本院核閱前揭執行與
    訴訟卷宗後，認與前揭規定相符，其聲請停止執行有理由，
    應予准許。
二、又按執行法院為停止強制執行裁定時所命債務人提供之擔保
    ，係以擔保債權人因債務人聲請停止強制執行不當可能遭受
    之損害獲得賠償為目的，乃兼顧債權人與債務人之權益，並
    非增加債務人之額外負擔（司法院大法官會議釋字第403 號
    解釋意旨可資參照），是法院定此項擔保，其數額應依標的
    物停止執行後，債權人未能即時受償或利用該標的物所受之
    損害額，或其因另供擔保強制執行所受之損害額定之，非以
    標的物之價值或其債權額為依據，最高法院91年度臺抗字第
    113 號裁定意旨可資參照。
三、經查，本件聲請人雖僅主張系爭建物係其所有，並據以提起
    第三人異議之訴，惟依本院執行處查封執行（勘測）筆錄及
    高雄縣鳳山地政事務所建物測量成果圖所示，系爭建物係坐
    落在系爭土地上，本院執行處乃將系爭房地合併拍賣，如與
    坐落基地及該基地上之建物分別拍賣，而由不同人拍定，易
    生民法第876 條之疑義，使法律關係複雜，影響應買人之投
    標意願，降低整體不動產之價值。準此，聲請人對於建物聲
    請停止執行，勢必影響全部執行程序之進行，相對人可能遭
    受之損害應包括執行拍賣之所有不動產，而非僅系爭建物。
    故相對人未能即時受償或利用該標的物所受之損害額，自應
    以全部合併拍賣之不動產即系爭房地價額與相對人聲請強制
    執行之債權額比較決定，而非以聲請人主張其有所有權部分
    即系爭建物之價額與相對人聲請強制執行之債權額比較決定
    。次查，相對人聲請強制執行之債權額為新臺幣（下同）
    000000000 元，系爭房地經本院送請鑑定後，價值達
    00000000元等情，亦經本院依職權調閱執行卷宗核閱屬實。
    足認系爭房地如停止強制執行，其實質上之影響，將導致相
    對人可能至多有0000 0000 元無法受償。故本院審酌相對人
    因停止執行而無法運用拍賣所得資金，可能受有之利息損害
    ；以及聲請人所提前開第三人異議之訴為二審確定終結之案
    件，所需辦案期限，本院一般案件辦案期限1 年4 個月，第
    二審辦案期限2 年，合計3 又4 分之1 年，按年息5 ﹪計算
    ，認聲請人聲請停止執行之擔保金額為0000000 元【0000
    0000×0.05×3 又4 分之1 ，小數點以下四捨五入）為適當
    。爰酌定如主文所示擔保金額准許之。
四、依強制執行法第18條第2項，裁定如主文。
中    華    民    國    95    年    3     月    10    日
                        民事第二庭法      官 黃呈熹
為正本係照原本作成。
如對本裁定抗告須於裁定送達後10日內向本院提出抗告狀，並繳
納裁判費新台幣1000元。
中    華    民    國    95    年    3     月    10    日
                                   法院書記官 曾瓊玉


司法院資訊處製作；財團法人民間司法改革基金會備份。
